pt-BR: Artigos esportivos > Atividades ao ar livre > Acessórios para sistemas de hidratação: Kits de tubos para bebidas; Bolsas de hidratação; Cintos de hidratação; Bexigas de hidratação; Pacotes de hidratação; Kits de limpeza de sistemas de hidratação; Frascos para sistema de hidratação; Bocais para sistema de hidratação; Peças de reposição para sistemas de hidratação; Canudos para sistema de hidratação; Coletes de hidratação; Pochetes de hidratação; Suportes e bolsas para garrafas de água; Galões e bombonas de água
fr: Équipements sportifs > Loisirs de plein air > Accessoires pour systèmes d'hydratation: Kits de tubes à boissons; Sacs d'hydratation; Ceintures d'hydratation; Poches d'hydratation; Packs d'hydratation; Kits de nettoyage pour systèmes d’hydratation; Flacons pour système d'hydratation; Embouts de système d'hydratation; Pièces de rechange pour systèmes d’hydratation; Pailles pour système d'hydratation; Gilets d'hydratation; Sacs banane d'hydratation; Porte-bouteilles et pochettes pour bouteilles d’eau; Bidons et jerricans de stockage d’eau
en: Sporting Goods > Outdoor Recreation > Hydration System Accessories: Drink Tube Kits; Hydration Bags; Hydration Belts; Hydration Bladders; Hydration Packs; Hydration System Cleaning Kits; Hydration System Flasks; Hydration System Mouthpieces; Hydration System Replacement Parts; Hydration System Straws; Hydration Vests; Hydration Waist Packs; Water Bottle Holders & Pouches; Water Storage Jugs & Jerrycans
pl: Sprzęt sportowy > Rekreacja na świeżym powietrzu > Akcesoria do systemów nawadniających: Zestawy rurek do napojów; Torby nawadniające; Pasy nawadniające; Pęcherze nawadniające; Plecaki nawadniające; Zestawy do czyszczenia systemów nawadniających; Butelki do systemów nawadniających; Ustniki do systemów nawadniających; Części zamienne do systemów nawadniających; Słomki do systemów nawadniających; Kamizelki nawadniające; Plecaki biodrowe nawadniające; Uchwyty i kieszenie na bidony; Kanistry i zbiorniki na wodę
pt-PT: Artigos de desporto > Atividades recreativas no exterior > Acessórios para sistema de hidratação: Kits de tubos para bebida; Sacos de hidratação; Cintos de hidratação; Bexigas de hidratação; Pacotes de hidratação; Kits de limpeza de sistemas de hidratação; Frascos para sistema de hidratação; Bocais para sistema de hidratação; Peças de substituição de sistemas de hidratação; Palhinhas para sistema de hidratação; Coletes de hidratação; Pacotes de hidratação para cintura; Suportes e bolsas para garrafas de água; Garrafões e jerricãs de armazenamento de água
nb: Sportsutstyr > Friluftsliv > Tilbehør for hydreringssystemer: Drikkerørsett; Drikkeposer; Drikkebelter; Drikkeblærer; Drikkepakker; Rengjøringssett for drikkesystemer; Flasker til hydreringssystemer; Munnstykker til hydreringssystemer; Reservedeler for drikkesystemer; Sugerør til hydreringssystemer; Vester til hydreringssystemer; Midjepakker til hydreringssystemer; Vannflaskeholdere og -vesker; Vanndunker og kanner
lt-LT: Sporto prekės > Poilsis lauke > Hidracijos sistemų priedai: Gėrimo vamzdelių rinkiniai; Hidracijos maišeliai; Hidracijos diržai; Hidracijos pūslės; Hidracijos paketai; Hidratacijos sistemos valymo rinkinys; Hidracijos sistemų gertuvės; Hidracijos sistemų kandikliai; Hidratacijos sistemų atsarginės dalys; Hidracijos sistemų šiaudeliai; Hidracijos liemenės; Hidracijos juosmens paketai; Vandens butelių laikikliai ir maišeliai; Vandens talpyklos ir kanistrai
zh-CN: 体育用品 > 户外休闲 > 水袋系统配件: 水袋管套件; 水袋; 水袋腰带; 水囊; 水袋包; 水袋清洁套件; 水袋系统长颈瓶; 水袋系统管嘴; 水袋替换零件; 水化系统吸管; 水袋背心; 水袋腰包; 水瓶套与挂袋; 储水壶与提水桶
sl-SI: Športna oprema > Rekreacija na prostem > Dodatki za hidracijske sisteme: Kompleti cevi za pijačo; Hidracijske torbe; Hidracijski pasovi; Hidratacijski mehi; Hidracijski nahrbtniki; Kompleti za čiščenje hidracijskih sistemov; Steklenice za hidracijske sisteme; Ustniki za hidracijske sisteme; Nadomestni deli za hidracijske sisteme; Slamice za hidracijske sisteme; Hidracijski jopiči; Hidracijski nahrbtniki za pas; Držala in torbice za steklenice z vodo; Vrči in kanistri za vodo
cs: Sportovní potřeby > Outdoorové aktivity > Camel bagy a vaky na vodu – příslušenství: Sady trubiček na nápoje; Hydratační vaky; Hydratační pásy; Hydratační měchýře; Hydratační batohy; Sady na čištění hydratačních systémů; Lahve hydratačního systému; Náustky hydratačního systému; Náhradní díly k hydratačním systémům; Slámky hydratačního systému; Hydratační vesty; Hydratační ledvinky; Držáky a pouzdra na láhve s vodou; Kanystry a nádoby na vodu
sk-SK: Športový tovar > Exteriérové rekreakčné športy > Príslušenstvo hydratačného systému: Súpravy hadičiek na nápoje; Hydratačné vaky; Hydratačné pásy; Hydratačné mechy; Hydratačné balíčky; Súpravy na čistenie hydratačných systémov; Fľaše hydratačného systému; Náustky hydratačného systému; Náhradné diely hydratačného systému; Slamky hydratačného systému; Hydratačné vesty; Hydratačné balíčky na páse; Držiaky a puzdrá na fľaše s vodou; Džbány a kanvice na skladovanie vody
it: Articoli sportivi > Ricreazione outdoor > Accessori per sistemi di idratazione: Kit tubi per bevande; Borse per idratazione; Cinture per idratazione; Sacche per idratazione; Zaini per idratarsi; Kit di pulizia per sistemi di idratazione; Zaini portabevande; Bocchetta sistema di idratazione; Parti di ricambio per sistemi di idratazione; Cannucce per sistema di idratazione; Gilet per idratazione; Marsupi per idratazione; Portaborracce e tasche; Taniche e bidoni per l'acqua
tr: Spor Malzemeleri > Açık Hava Etkinlikleri > Sulama Sistemi Aksesuarları: İçecek Borusu Kitleri; Hidrasyon Çantaları; Hidrasyon Kemerleri; Hidrasyon Keseleri; Hidrasyon Paketleri; Hidrasyon sistemi temizlik kitleri; Hidrasyon Sistemi Şişeleri; Hidrasyon Sistemi Ağızlıkları; Hidrasyon sistemi yedek parçaları; Hidrasyon Sistemi Pipetleri; Hidrasyon Yelekleri; Hidrasyon Bel Paketleri; Su şişesi tutucuları ve keseleri; Su depolama sürahileri ve bidonları
zh-TW: 體育用品 > 室外休閒 > 水袋背包配件: 飲水管工具包; 水袋包; 水壺腰包; 水袋; 水壺包; 飲水系統清潔套組; 水袋背包壺; 水袋咬嘴; 飲水系統替換零件; 水袋吸管; 水袋背心; 水袋腰包; 水壺架與收納袋; 儲水桶與便攜水桶
bg-BG: Спортни стоки > Спортни занимания на открито > Аксесоари за хидратиращи системи: Комплекти тръби за пиене; Чанти за хидратация; Колани за бутилки; Торбички за течности; Раници с воден резервоар; Комплект за почистване на системата за хидратация; Бутилки за хидратиращи системи; Накрайници за пиене за хидратиращи системи; Резервни части за хидратиращи системи; Сламки за хидратиращи системи; Жилетки за бутилки; Чанти за течности за кръста; Поставки и калъфи за бутилки с вода; Кани и туби за съхранение на вода
ro-RO: Articole sportive > Recreere în aer liber > Accesorii pentru sistem de hidratare: Seturi cu tuburi pentru băut; Pungi pentru hidratare; Centuri pentru hidratare; Sisteme de hidratare tip balon; Pachete de hidratare; Kituri de curățare pentru sistemele de hidratare; Sticle pentru sistem de hidratare; Muștiucuri pentru sisteme de hidratare; Piese de schimb pentru sistemele de hidratare; Paie pentru sisteme de hidratare; Veste pentru hidratare; Pachete de brâu pentru hidratare; Suporturi și buzunare pentru sticle de apă; Bidoane și urcioare pentru depozitarea apei
vi: Dụng cụ thể thao > Giải trí ngoài trời > Phụ kiện bộ trữ và cấp nước cá nhân cho các hoạt động ngoài trời: Bộ sản phẩm ống uống nước; Túi cấp nước; Đai cấp nước; Túi nước trong ba lô; Gói cấp nước; Bộ dụng cụ vệ sinh hệ thống cấp nước; Bình trong hệ thống cấp nước; Miệng hệ thống cấp nước; Phụ tùng thay thế hệ thống cấp nước; Ống hút hệ thống cấp nước; Áo cấp nước; Gói cấp nước đeo hông; Túi & giá đỡ bình nước; Can & bình chứa nước
ru: Спортивные товары > Активный отдых на открытом воздухе > Аксессуары для питьевых систем: Наборы шлангов для питьевых систем; Рюкзаки для питьевых систем; Пояса для питьевых систем; Гидраторы; Пакеты для питьевых систем; Наборы для чистки питьевых систем; Фляги для питьевых систем; Клапаны для питьевых систем; Запчасти для питьевых систем; Трубки для питьевых систем; Жилеты для питьевых систем; Поясные сумки для питьевых систем; Держатели и чехлы для бутылок с водой; Канистры и бутыли для воды
hu: Sportszerek > Szabadtéri kikapcsolódás > Hidratációsrendszer-kiegészítők: Italcsőkészletek; Hidratációs táskák; Hidratációs övek; Hidratációs hólyagok; Hidratációs csomagok; Hidratációs rendszer tisztítókészletek; Hidratációsrendszer-lombikok; Hidratációsrendszer-szájrészek; Hidratációs rendszer cserealkatrészek; Hidratációsrendszer-szívószálak; Hidratációs mellények; Hidratációs derékcsomagok; Kulacstartók és tasakok; Víztároló kannák és hordók
fi: Urheilutarvikkeet > Ulkoharrasteet > Nesteytystarvikkeet: Juomaputkisarjat; Nesteytyspussit; Nesteytysvyöt; Nesteytysrakot; Nesteytyspakkaukset; Juomajärjestelmien puhdistussetit; Nesteytysjärjestelmän pullot; Nesteytysjärjestelmän suukappaleet; Juomajärjestelmien varaosat; Nesteytysjärjestelmän pillit; Nesteytysliivit; Nesteytysvyölaukut; Vesipullotelineet ja -taskut; Vesikannut ja -kanisterit
ja: スポーツ用品 > 屋外レクリエーション > ハイドレーションシステム関連用品: ドリンクチューブキット; ハイドレーションバッグ; ハイドレーションベルト; ハイドレーションブラダー; ハイドレーションパック; ハイドレーションシステム用クリーニングキット; ハイドレーションシステムフラスコ; ハイドレーションシステムマウスピース; ハイドレーションシステム交換パーツ; ハイドレーションシステムストロー; ハイドレーションベスト; ハイドレーションウェストパック; ウォーターボトルホルダー＆ポーチ; ウォータージャグ＆ジェリカン
es: Equipamiento deportivo > Actividades al aire libre > Accesorios para sistemas de hidratación: Kits de tubos para bebidas; Bolsas de hidratación; Cinturones de hidratación; Depósitos de hidratación; Paquetes de hidratación; Kits de limpieza para sistemas de hidratación; Frascos para sistemas de hidratación; Boquillas para sistemas de hidratación; Piezas de repuesto para sistemas de hidratación; Pajitas para sistemas de hidratación; Chalecos de hidratación; Riñoneras de hidratación; Soportes y bolsas para botellas de agua; Jarras y bidones de almacenamiento de agua
sv: Sportartiklar > Utomhusaktiviteter > Tillbehör till hydreringssystem: Drickrörssatser; Vätskepåsar; Vätskebälten; Vätskeblåsor; Vätskepack; Rengöringskit för vätskesystem; Hydreringssystemsflaskor; Hydreringssystemmunstycken; Reservdelar till vätskesystem; Hydreringssystemssugrör; Vätskevästar; Vätskemidjepack; Vattenflaskhållare och fickor; Vattendunkar och jerrykannor
nl: Sportartikelen > Buitenrecreatie > Accessoires voor hydratatiesystemen: Drinkslangkits; Hydratatietassen; Hydratatieriemen; Hydratatieblazen; Hydratatiepakketten; Reinigingskits voor drinksystemen; Heupflessen voor hydratatiesystemen; Mondstukken voor hydratatiesystemen; Vervangende onderdelen voor drinksystemen; Rietjes voor hydratatiesystemen; Hydratatievesten; Hydratatieheuptassen; Waterfleshouders en -zakjes; Waterkannen en jerrycans
da: Sportsartikler > Friluftsliv > Drikkesystemer – tilbehør: Drikkerørssæt; Hydreringsposer; Hydreringsbælter; Hydreringsblærer; Hydreringstasker; Rengøringssæt til drikkesystemer; Hydreringssystemflasker; Hydreringssystemmundstykker; Reservedele til drikkesystemer; Hydreringssystemsugerør; Hydreringsveste; Hydreringstaljetasker; Vandflaskeholdere og -lommer; Vanddunke og jerrycans
de: Sportartikel > Outdoor-Aktivitäten > Trinksystem-Zubehör: Trinkschlauch-Sets; Trinkrucksäcke; Trinkgürtel; Trinkblasen; Trinktasche; Reinigungssets für Trinksysteme; Trinksystemflaschen; Trinksystem-Mundstücke; Ersatzteile für Trinksysteme; Trinksystem-Strohhalme; Trinkwesten; Trinkgürteltaschen; Trinkflaschenhalter & -taschen; Wasserkanister & -krüge
ko: 스포츠용품 > 야외 레크레이션 > 수분공급 시스템 부대용품: 음료수용 튜브 키트; 수분공급용 가방; 수분공급용 벨트; 수분공급용 주머니; 수분공급용 팩; 하이드레이션 시스템 클리닝 키트; 수분공급 시스템 수통; 수분공급 시스템 마우스피스; 하이드레이션 시스템 교체 부품; 수분공급 시스템 빨대; 수분공급용 조끼; 수분공급용 허리 팩; 물병 홀더 및 파우치; 저수용 물통 및 제리캔
el: Αθλητικά είδη > Υπαίθριες δραστηριότητες αναψυχής > Αξεσουάρ συστήματος ενυδάτωσης: Σετ σωλήνων ποτού; Σάκοι ενυδάτωσης; Ζώνες ενυδάτωσης; Δοχεία ενυδάτωσης; Σακίδια ενυδάτωσης; Κιτ καθαρισμού συστημάτων υδροδοσίας; Φλασκιά συστημάτων ενυδάτωσης; Στόμια συστημάτων ενυδάτωσης; Ανταλλακτικά συστημάτων υδροδοσίας; Καλαμάκια συστημάτων ενυδάτωσης; Γιλέκα ενυδάτωσης; Σακίδια μέσης ενυδάτωσης; Θήκες και τσαντάκια για μπουκάλια νερού; Δοχεία και μπιτόνια αποθήκευσης νερού
th: อุปกรณ์กีฬา > สันทนาการกลางแจ้ง > อุปกรณ์เป้น้ำ: หลอดดูดน้ำพกพา; กระเป๋าใส่น้ำ; เข็มขัดใส่น้ำ; ถุงน้ำ; กระเป๋าสะพายใส่น้ำ; ชุดทำความสะอาดระบบถุงน้ำ; กระติกน้ำ; หลอดเป่าเพื่อดูดน้ำ; อะไหล่ระบบถุงน้ำ; หลอดสายยางดูดน้ำ; เป้น้ำ; กระเป๋าคาดเอวใส่น้ำ; ที่ใส่กระบอกน้ำและกระเป๋าคาด; ถังใส่น้ำและถังเจอร์รี่แคน
hr-HR: Sportska oprema > Rekreacija na otvorenom > Pribor za sustav hidratacije: Setovi cijevi za piće; Vrećice za hidrataciju; Hidratacijski pojasevi; Mjehuri za vodu; Spremnik za vodu; Kompleti za čišćenje za sustav za hidrataciju; Boce sustava za hidrataciju; Pisci sustava za hidrataciju; Rezervni dijelovi za sustav za hidrataciju; Slamke sustava za hidrataciju; Hidratacijski prsluci; Hidratacijski pojasevi za struk; Držači i torbice za bocu s vodom; Vrčevi i kanistre za pohranu vode